【裁判字號】    98,易,729
【裁判日期】    980731
【裁判案由】    竊盜
【裁判全文】
臺灣高雄地方法院刑事判決               98年度易字第729號
公  訴  人  臺灣高雄地方法院檢察署檢察官
被      告  丁○○
上列被告因竊盜案件，經檢察官提起公訴（98年度偵字第17713
號），本院判決如下：
    主  文
丁○○共同犯攜帶兇器竊盜罪，處有期徒刑捌月；扣案之Ｔ字起
子壹支，沒收之。又共同犯攜帶兇器竊盜罪，處有期徒刑捌月。
又共同犯攜帶兇器竊盜罪，處有期徒刑捌月；扣案之Ｔ字起子壹
支，沒收之。應執行有期徒刑壹年捌月；扣案之Ｔ字起子壹支，
沒收之。
    事  實
一、丁○○與戴清山（另案通緝中）2 人共同基於為自己不法所
    有意圖之竊盜犯意聯絡，分別於：
  (一)民國98年6 月3 日凌晨4 時50分許，在高雄縣鳳山市○○路
    598 號之1 前，由丁○○負責把風，戴清山則持其所有客觀
    上可供兇器使用之T 型起子1 支，撬開甲○○所有停放路旁
    車牌號碼IM-6911 號自小客車車門後，竊取該車以供其2 人
    作為代步之用。
  (二)98年6 月5 日上午10時許，共同在高雄縣大寮鄉○○街108
    號前，由丁○○持未扣案長約15公分之螺絲起子竊取梁儷倩
    所有停放路旁車牌號碼YE-0819 號自小客車之車牌2 面，得
    手後再由戴清山將該2 面車牌懸掛在上開竊得車牌號碼IM-6
    911 號之自小客車上，用以規避警方查緝。
  (三)98年6 月10日晚間11時30分許，2 人共同駕乘上開原車牌號
    碼IM-6911 號自小客車行經高雄縣大寮鄉○○路65巷內產業
    道路上，見乙○○所有車牌號碼YC-4620 號自小客車停放路
    旁，認有機可趁，戴清山乃持上開其所有客觀上可供兇器使
    用之T 型起子1 支，撬開該車車門，由丁○○進入車內搜括
    財物，並竊得零錢現金新臺幣（下同）237 元、乙○○之皮
    包及證件等物。嗣後丁○○即返回上開原車牌號碼IM-6911
    號自小客車內等待，戴清山則在附近另覓作案對象，旋經據
    報趕往現場之警方當場在上開原車牌號碼IM-6911 號自小客
    車內查獲丁○○，並在該車內查扣該2 人作案用之T 型起子
    1 支、及與本案無關之手電筒、扳手、油壓剪各1 支、汽車
    音響主機2 台等物，而戴清山見狀則趁隙逃離現場。
二、案經高雄縣政府警察局林園分局報告臺灣高雄地方法院檢察
    署檢察官偵查起訴。
    理  由
一、按被告以外之人於審判外之陳述，雖不符刑事訴訟法第159
    條之1 至第159 條之4 之規定，而經當事人於審判程序同意
    作為證據，法院審酌該言詞或書面陳述作成時之情況，認為
    適當者，亦得為證據；當事人、代理人或辯護人於法院調查
    證據時，知有同法第159 條第1 項不得為證據之情形，而未
    於言詞辯論終結前聲明異議者，視為有前項之同意，同法第
    159 條之5 已明揭其旨。本案本院用以認定被告犯罪事實存
    否之被告以外之人於審判外之言詞及書面陳述，雖為傳聞證
    據，然經檢察官、被告於本院審判時，均同意作為證據（見
    本院易字卷第28、29頁），另本院審酌其等陳述作成時之情
    況，均無何不適當之情形，是依上開規定均得作為證據。
二、訊據被告丁○○對於上開犯罪事實，業於本院審理中坦承不
    諱，核與被害人甲○○、梁儷倩、乙○○及證人張簡西國於
    警詢及偵查中之證述相符（見警卷第13至15、20、21、26至
    28頁，偵卷第24、25頁），並有高雄縣政府警察局車輛協尋
    電腦輸入單4 紙（見警卷第16、17、22、23頁）、贓物認領
    保管單4 紙（見警卷第18、24、25、29頁）、照片20張（見
    警卷第31至37頁，偵卷第29至31頁）在卷可稽，足認被告前
    開自白與事實相符。本件事證明確，被告上開3 件竊盜犯行
    ，洵堪認定，均應依法論科。
三、按刑法第321 條第1 項第3 款之攜帶兇器竊盜罪，係以行為
    人攜帶兇器竊盜為其加重條件，此所謂之兇器，其種類並無
    限制，凡客觀上足以對人之生命、身體、安全構成威脅，具
    有危險性之兇器均屬之，且祇須行竊時攜帶此種具有危險性
    之兇器為已足，並不以攜帶之初有行兇之意圖為必要（最高
    法院79年臺上字第5253號判例可資參照）。查本件被告丁○
    ○與共犯戴清山共同竊取上開財物用以撬開汽車車門之之Ｔ
    字起子1 支及用以拆卸汽車車牌之螺絲起子1 支，均屬堅硬
    銳器，既能被使用於撬開汽車車門及拆卸汽車車牌，客觀上
    自足以對人之身體、生命、安全構成威脅，當屬兇器無訛。
    是核被告丁○○所為上開3 件竊盜犯行，均係犯刑法第321
    條第1 項第3 款攜帶兇器加重竊盜罪。公訴意旨認上開犯罪
    事實一(二)部分之犯行，係構成刑法第320 條第1 項竊盜罪，
    尚有誤會，惟起訴事實同一，爰依法變更起訴法條。又被告
    與戴清山間就上開犯行有犯意聯絡及行為分擔，均為共同正
    犯。被告所為上開3 件竊盜犯行，犯意各別，行為互殊，應
    予分論併罰。爰審酌被告正值年輕力壯時期，不知循合法途
    徑賺取生活報酬，竟多次與他人共同持足以作為兇器之器具
    行竊被害人之財物，惡性非輕，所為嚴重破壞社會治安並造
    成社會大眾生活恐慌，自應予以嚴懲，惟念及被告前無任何
    犯罪紀錄，有臺灣高等法院被告前案紀錄表1 份附卷可考，
    且犯後尚知坦認全部犯行，態度尚可，並斟酌其犯罪之動機
    、目的、手段、所生之危害、智識程度、生活狀況等一切情
    狀，分別量處如主文所示之刑及定其應執行刑。至扣案之Ｔ
    字起子1 支，係被告與共犯戴清山共同為上開事實一(一)(三)竊
    盜犯罪所用，且為共犯戴清山所有之物，業據被告供承在卷
    ，自亦分別應依刑法第38條第1 項第2 款規定及本於共同正
    犯責任共同之原則宣告沒收之；又未扣案之螺絲起子1 支，
    雖係被告與共犯戴清山共同為上開事實一(二)竊盜犯罪所用之
    物，然因非屬被告或共犯戴清山所有之物，亦無法證明該支
    螺絲起子仍屬存在，爰不為沒收之諭知，併此敘明。
據上論斷，應依刑事訴訟法第284 條之1 、第299 條第1 項前段
、第300 條，刑法第28條、第321 條第1 項第3 款、第38條第1
項第2 款、第3 項、第51條第5 款，刑法施行法第1 條之1 ，判
決如主文。
本案經檢察官丙○○到庭執行職務
中    華    民    國    98    年    7     月    31    日
                  刑事第四庭    法  官  葉文博
以上正本證明與原本無異。
如不服本判決應於收受本判決後10日內向本院提出上訴書狀，並
應敘述具體理由，如未敘述上訴理由者，應於上訴期間屆滿後20
日內補提理由書狀於本院（均須按他造當事人之人數附繕本）「
切勿逕送上級法院」。
中    華    民    國    98    年    7     月    31    日
                                書記官  李柏親
附錄本判決論罪之法條：
中華民國刑法第321條
（加重竊盜罪）
犯竊盜罪而有左列情形之一者，處6 月以上、5 年以下有期徒刑
：
一  於夜間侵入住宅或有人居住之建築物、船艦或隱匿其內而犯
    之者。
二  毀越門扇、牆垣或其他安全設備而犯之者。
三  攜帶兇器而犯之者。
四  結夥三人以上而犯之者。
五  乘火災、水災或其他災害之際而犯之者。
六  在車站或埠頭而犯之者。
前項之未遂犯罰之。


司法院資訊處製作；財團法人民間司法改革基金會備份。
